臺灣新北地方法院刑事裁定
111年度聲字第2681號
聲請人  即
選任辯護人  尤文粲律師
            劉興峯律師
            閻道至律師
被      告  王盟雲



上列聲請人因被告違反組織犯罪防制條例等案件（本院111年度
金訴字第1220號），聲請具保停止羈押，本院裁定如下：
    主  文
聲請駁回。
    理  由
一、聲請意旨如附件刑事聲請具保停止羈押狀。
二、按被告及得為其輔佐之人或辯護人，得隨時具保，向法院聲
    請停止羈押，刑事訴訟法第110條第1項定有明文。次按羈押
    之目的，除在於確保刑事偵查、審判程序之完成外，亦有確
    保刑罰執行之目的，且聲請停止羈押，除有刑事訴訟法第11
    4條各款所列情形之一不得駁回者外，被告有無羈押之必要
    ，法院自得就具體個案情節予以斟酌決定，如就客觀情事觀
    察，法院許可羈押之裁定在目的與手段間之衡量並無明顯違
    反比例原則情形，即無違法或不當可言。
三、經查：
（一）被告王盟雲因本院111年度金訴字第1220號違反組織犯罪
      防制條例等案件（下稱本案），經本院訊問後，認其涉犯
      操縱、指揮犯罪組織、加重詐欺、洗錢等罪嫌重大，並且
      有事實足認為有勾串共犯或證人之虞，而有依刑事訴訟法
      第101條第1項第2款繼續羈押必要，自民國111年9月15日
      起延長羈押2月，並禁止接見通信。
（二）被告於準備程序、審理自白犯罪，經本院審理後，於111
      年9月27日判決並定其應執行有期徒刑4年8月，故被告確
      屬罪嫌重大。本案雖已審結、宣判，然尚未確定，後續或
      有第二審、第三審審理程序，仍可能有調查相關證人之需
      求，審酌被告掌握詐欺機房運作，各機房成員（亦是本案
      其他共同被告）實際聽命於被告之指揮及監督，以及本案
      為集團性犯罪，相關證人受組織影響更易證詞可能性甚高
      ，羈押原因依舊存在。
（三）再衡以被告所犯罪質、罪數，及考量國家司法權之正當行
      使、公共利益之維護及被告人身自由及防禦權受限制之程
      度，為保全後續審理、執行等程序之進行，尚難僅以具保
      、限制住居等較小侵害手段代替羈押，至聲請人主張被告
      坦承犯罪、已經與參與調解程序的全部被害人達成和解、
      甫出生幼子未曾見過被告面容等節，核與羈押之原因、必
      要性均無直接關連，且查無被告有何刑事訴訟法第114條
      各款所定不得駁回具保聲請之事由，是本件聲請並非有據
      ，應予駁回。
據上論斷，應依刑事訴訟法第220條，裁定如主文。　　　　　
中　　華　　民　　國　　111 　年　　9 　　月　　30　　日
                  刑事第一庭  審判長法　官  劉景宜
　　　　　　　　　                  法  官  王麗芳
　　　　　　　　　                  法  官  陳柏榮
上列正本證明與原本無異。
如不服本裁定，應於裁定送達後五日內敘明抗告理由，向本院提
出抗告狀。
                                    書記官  王道欣　
中　　華　　民　　國　　111 　年　　9 　　月　　30　　日